

#### **PERFIL**

Estudiante de cuarto año en ingeniería en Recursos Naturales Renovables en la Universidad de Chile; apasionada por la naturaleza, la fauna y la flora, me interesa especializarme en el área científicosocial, en la conservación ecosistémica, el cuidado y la propagación de la biodiversidad.

## **CONTACTO**

## TELÉFONO:

56 9 6231 3601

#### **CORREO ELECTRÓNICO:**

monsedt@gmail.com

## **IDIOMAS**

Español Ingles intermedio

# MONSERRAT DE TERÁN

## **EDUCACIÓN**

## San Juan Evangelista de Las Condes

2003 - 2016

Buena alumna, de buenas notas, gané diplomas como mejor compañera y pertenecí durante los años de enseñanza media, desde el 2014 al 2016, a la directiva del centro de estudiantes. Además, me destaque por ser participe activa en el scout de la institución durante 10 años, convirtiéndome posteriormente en dirigente de grupo de los niños de 7mo y 8vo básico desde el año 2017 al 2020.

#### Universidad de Chile

2018 - actualmente

Actualmente me encuentro estudiando la carrera de Ingeniería en Recursos Naturales Renovables, me destaque por pertenecer al centro de estudiantes durante el año 2019 y 2020, perteneciendo durante el ultimo a la presidencia. Actualmente colaboro como ayudante en algunos cursos.

## **EXPERIENCIA LABORAL**

## Kidzania - Monitora de Parque

2017 - 2017

Estuve durante 3 meses, dedicada a la enseñanza de los niños, y realización de las distintas actividades de limpieza y recreación que se requirieran.

## Beef Master - Garzona

2019 - 2019

Sirviendo como garzón para la empresa Beef Master en eventos, de manera esporádica y por boleta.

## Consulta médica Dr Abel Olivares - Secretaria 2021 -

Secretaria a boleta del Dr Abel Olivares en su consulta neurológica, encargada de atender a los pacientes, realizar boleta y realizar la limpieza del espacio.

## **APTITUDES**

